th: รูปแบบการติดตั้งเข็มทิศ: ผนังเรือ/เรือ; ปุ่มกระดุม; แบบหนีบ/คาราบิเนอร์; แดชบอร์ด/ยานพาหนะ; กิมบอล; มือถือ/แผ่นฐาน; พวงกุญแจ; กระเป๋าเสื้อ; สวมนิ้วหัวแม่มือ; สวมข้อมือ; อื่นๆ
hu: Iránytű rögzítési módja: Válaszfal / Hajó; Gomb; Csíptetős / karabiner; Műszerfal / Jármű; Kardános; Kézi / Alaplapi; Kulcstartó; Zseb; Hüvelykujjra rögzíthető; Csuklóra rögzíthető; Egyéb
ru: Стиль крепления компаса: На переборку/Для лодки; В виде кнопки; На клипсе/Карабин; На приборную панель/Для автомобиля; На кардановом подвесе; Ручной/Планшетный; Брелок; Карманный; На палец; На запястье; Другое
el: Τύπος στήριξης πυξίδας: Τοίχωμα/Σκάφος; Κουμπί; Με κλιπ/Καραμπίνερ; Ταμπλό/Όχημα; Με καρδανική ανάρτηση; Χειρός/Πλάκας βάσης; Μπρελόκ; Τσέπης; Αντίχειρα; Καρπού; Άλλο
da: Monteringsstil for kompas: Skot/båd; Knap; Klemme/karabinhage; Instrumentbræt/køretøj; Kardanophængt; Håndholdt/bundplade; Nøglering; Lomme; Tommelfingermonteret; Håndledsmonteret; Andet
it: Stile di montaggio Compass: Paratia/Barca; A bottone; A clip/Moschettone; Cruscotto/Veicolo; Sospensione cardanica; Portatile/Con piastra di base; Portachiavi; Da tasca; Da pollice; Da polso; Altro
bg-BG: Стил на закрепване на компаса: На преграда/лодка; Копче; С клипс/Карабинер; Арматурно табло/превозно средство; Карданно (gimballed); Ръчен/С плочка; Ключодържател; Джобен; За палец; За китка; Друго
en: Compass mounting style: Bulkhead/Boat; Button; Clip-on/Carabiner; Dashboard/Vehicle; Gimballed; Handheld/Baseplate; Keychain; Pocket; Thumb-mounted; Wrist-mounted; Other
nl: Montagestijl kompas: Schot/boot; Knoop; Clip/karabijnhaak; Dashboard/voertuig; Cardanisch; Hand/grondplaat; Sleutelhanger; Zak; Duim; Pols; Overige
ja: コンパスマウントスタイル: バルクヘッド/ボート; ボタン; クリップオン/カラビナ; ダッシュボード/車両; ジンバル; 手持ち/ベースプレート; キーチェーン; ポケット; 親指装着; 手首装着; その他
pl: Styl mocowania kompasu: Grodziowy / do łodzi; Guzikowy; Na klips / z karabińczykiem; Na deskę rozdzielczą / do pojazdu; Kardanowy; Ręczny / na płytce; Brelok; Kieszonkowy; Na kciuk; Na nadgarstek; Inny
zh-TW: 羅盤安裝樣式: 艙壁/船隻; 鈕扣式; 夾式/扣環; 儀表板/車輛; 萬向節式; 手持/底板; 鑰匙圈; 口袋型; 拇指式; 腕式; 其他
lt-LT: Kompaso tvirtinimo stilius: Laivo pertvara / valtis; Miniatiūrinis (sagos tipo); Prisegamas / karabinas; Prietaisų skydelis / transporto priemonė; Kardaninis; Rankinis / su pagrindo plokšte; Raktų pakabukas; Kišeninis; Tvirtinamas ant nykščio; Tvirtinamas ant riešo; Kita
nb: Monteringsstil for kompass: Skott/båt; Knapp; Klips/karabinkrok; Dashbord/kjøretøy; Kardanoppheng; Håndholdt/linjal; Nøkkelring; Lomme; Tommelmontert; Håndleddsmontert; Annet
ko: 나침반 장착 스타일: 벌크헤드/보트; 버튼; 클립온/카라비너; 대시보드/차량; 짐벌; 핸드헬드/베이스플레이트; 키체인; 포켓; 썸 마운트; 손목 장착용; 기타
ro-RO: Stilul de montare a busolei: Perete despărțitor/barcă; Buton; Prindere/carabinieră; Bord/vehicul; Cu suspensie cardanică; De mână/placă de bază; Breloc; De buzunar; Montare pe degetul mare; Montare pe încheietură; Altele
hr-HR: Stil montiranja kompasa: Pregrada/brod; Gumb; Na kopču / karabiner; Upravljačka ploča / vozilo; Kardanski; Ručno / osnovna ploča; Privjesak za ključeve; Džepni; Na palac; Na zapešće; Ostalo
tr: Pusula montaj şekli: Bölme/Tekne; Düğme; Klipsli/Karabina; Ön panel/Araç; Yalpa çemberli; Elde taşınır/Taban plakası; Anahtarlık; Cep; Başparmağa takılan; Bileğe takılan; Diğer
sk-SK: Štýl montáže kompasu: Palubné/do lode; Gombíkové; Spona/karabína; Palubná doska/vozidlo; Kardanové; Do ruky/s podložkou; Kľúčenka; Vreckové; Na palec; Na zápästie; Iné
sv: Kompassens monteringsstil: Skott/båt; Knapp; Klämma/karbinhake; Instrumentpanel/fordon; Kardansk; Handhållen/bottenplatta; Nyckelring; Ficka; Tummonterad; Handledsmonterad; Övrigt
pt-PT: Tipo de montagem da bússola: Antepara/barco; Botão; Mola/mosquetão; Painel de instrumentos/veículo; Suspensão cardã; Portátil/placa de base; Porta-chaves; Bolso; De polegar; De pulso; Outro
de: Kompass-Anbringungsstil: Schott/Boot; Knopf; Ansteck-Clip/Karabiner; Armaturenbrett/Fahrzeug; Kardanisch aufgehängt; Handgehalten/Grundplatte; Schlüsselanhänger; Tasche; Daumenkompass; Handgelenk-Kompass; Sonstige
sl-SI: Slog montaže kompasa: Na steno/čoln; Gumb; S sponko/karabinom; Armaturna plošča/vozilo; Kardansko vpeto; Ročni/s ploščico; Obesek za ključe; Žepni; Na palec; Na zapestje; Drugo
es: Estilo de montaje de la brújula: Mamparo/embarcación; Botón; Con clip/mosquetón; Panel de control/vehículo; Suspensión cardán; De mano/placa base; Llavero; De bolsillo; Para el pulgar; Para la muñeca; Otro
pt-BR: Tipo de montagem da bússola: Anteparo/Barco; Botão; De prender/Mosquetão; Painel/Veículo; Articulado; Portátil/Placa base; Chaveiro; De bolso; De polegar; De pulso; Outro
fi: Kompassin kiinnitystyyli: Laipio/vene; Nappi; Klipsi/karabiini; Kojelauta/ajoneuvo; Kardaaniripustettu; Kädessä pidettävä / pohjalevy; Avaimenperä; Tasku; Peukaloon kiinnitettävä; Ranteeseen kiinnitettävä; Muu
fr: Type de fixation de la boussole: Cloison/Bateau; Bouton; À pince/mousqueton; Tableau de bord/Véhicule; Sur cardan; Portable/Plaquette; Porte-clés; Poche; Fixation sur le pouce; Fixation au poignet; Autre
vi: Kiểu lắp đặt la bàn: Vách ngăn/thuyền; Nút; Dạng kẹp/móc khóa carabiner; Bảng điều khiển/xe; Hệ con quay; Cầm tay/đế; Móc khóa; Bỏ túi; Gắn ngón cái; Gắn cổ tay; Khác
cs: Způsob upevnění kompasu: Přepážka/loď; Knoflíkový; Na klip / karabina; Palubní deska / vozidlo; Kardanový závěs; Do ruky / na desce; Klíčenka; Kapesní; Na palec; Na zápěstí; Ostatní
zh-CN: 指南针安装/佩戴方式: 舱壁/船只; 纽扣式; 夹式/登山扣; 仪表板/车辆; 万向节; 手持/底板; 钥匙扣; 口袋; 拇指佩戴; 腕部佩戴; 其他